【裁判字號】    99,審易,19
【裁判日期】    991223
【裁判案由】    違反著作權法
【裁判全文】
臺灣新竹地方法院刑事判決              99年度審易字第19號
公  訴  人  臺灣新竹地方法院檢察署檢察官
被      告  閃晶半導體股份有限公司
兼  代表人  王立中
被      告  王進榮
共      同
選任辯護人  鄭勵堅律師
            林瑩姮律師
被      告  黃永寧
選任辯護人  李佳玲律師
            蔡采薇律師
上列被告等人因違反著作權法案件，經檢察官提起公訴（97年度
偵字第6895號、98年度偵字第9027號），本院判決如下：
    主  文
本件公訴不受理。
    理  由
一、按告訴乃論之罪，告訴人於第一審辯論終結前得撤回其告訴
    ，又告訴經撤回者，應諭知不受理之判決，並得不經言詞辯
    論為之，刑事訴訟法第238 條第1 項、第303 條第3 款、第
    307 條分別定有明文。
二、本件公訴意旨略以：被告王立中係址設於新竹科學工業園區
    新竹市○區○○○路1號3樓B7被告「閃晶半導體股份有限公
    司」（以下簡稱閃晶公司）之負責人，閃晶公司登記之營業
    項目為產品設計業、資訊軟體服務業、國際貿易業，實際從
    事1.多位元快閃記憶體產品〈1〉8-1 28M SPI 8  Pin Flas
    h IC〈2〉8-128 M 16 Bit Parallel 48-56 Pin、Flash IC
    2.8MB-2 Gb NOR Flash等產品設計，被告王進榮為閃晶公司
    電腦輔助設計（即CAD ）部門主管，被告黃永寧為閃晶公司
    CAD 工程師，負責閃晶公司所有軟體。閃晶公司員工於IC產
    品設計時需利用到如附表所示之電腦軟體。而被告王立中、
    王進榮及王永寧等人明知如附表所示Calibre PVS Stn SW（
    高階實體驗證工具軟體組合）之Cali bre nmDRC-H Op SW、
    Calibre nmLVS-H Op SW、Cal ibre xRC Ap SW 等電腦軟體
    ，係告訴人愛爾蘭商明導國際股份有限公司（以下簡稱明導
    公司）享有著作權之電腦程式著作，依著作權法第4條第2款
    及世界貿易組織（WTO ）「與貿易有關之智慧財產權協定」
    TRI PS之約定，均屬受我國著作權法所保護之著作物，未經
    明導公司同意或授權，不得擅自重製或以該擅自重製之著作
    物作營業使用。詎其等為降低被告閃晶公司之營業成本，共
    同意圖供被告閃晶公司營業使用，並基於概括之犯意，自民
    國97年4、5月某日起至98年9 月間某日止，未經前揭著作權
    人等之同意或授權，要求不知情員工陳嘉元擅自在被告閃晶
    公司所有之UNIX伺服器主機內，連續重製被告閃晶公司之前
    開電腦程式著作（軟體名稱、電腦編號、安裝日期詳如附表
    ），並以之供被告閃晶公司公司作為營業使用。嗣於97年10
    月8 日11時20分許，經警持臺灣新竹地方法院核發之搜索票
    前往上址執行搜索，在被告閃晶公司辦公室檢視前開電腦主
    機，發現有如附表所示之電腦程式軟體，並扣得不詳之人所
    非法重製之Cablire軟體光碟2 片、軟體移交清冊、license
    交接各1紙、CAD物品及資料交接清單2紙及訂購單1紙，而查
    悉上情。因認被告王立中、王進榮及黃永寧等人涉犯著作權
    法第91條第1 項之擅自以重製之方法侵害他人之著作財產權
    罪嫌；又被告閃晶公司因其代表人執行業務犯著作權法第91
    條之罪，應依同法第101 條第1 項規定科以同法第91條所定
    罰金刑等語。
三、經查，本件告訴人明導公司告訴被告王立中、王進榮、黃永
    寧及閃晶公司違反著作權法案件，公訴人認被告王立中、王
    進榮及黃永寧等人所為，均係犯著作權法第91條第1 項之擅
    自以重製之方法侵害他人之著作財產權罪嫌；被告閃晶公司
    則應依著作權法第101 條第1 項之規定，科以同法第91條第
    1 項之罰金。而依著作權法第100 條前段之規定，前開著作
    權法第91條第1 項之罪，須告訴乃論；又同法第101 條第1
    項、第2 項規定，著作權法第101 條法人之代表人、法人或
    自然人之代理人、受雇人或其他從業人員，因執行業務，犯
    第91條至第93條、第95條至第96條之1 之罪者，除依各該條
    規定處罰其行為人外，對該法人或自然人亦科各該條之罰金
    ；對前項行為人、法人或自然人之一方告訴或撤回告訴者，
    其效力及於他方。茲因告訴人於本院審理中已與被告閃晶公
    司達成和解，並撤回對被告王立中、王進榮、黃永寧及閃晶
    公司之告訴等情，有刑事撤回告訴狀1 份在卷可稽（見本院
    卷第150 至151 頁），是依照前開說明，本件爰不經言詞辯
    論，逕為諭知不受理之判決。
四、據上論斷，應依刑事訴訟法第303 條第3 款、第307 條，判
    決如主文。
中    華    民    國    99    年    12    月    23    日
                  刑事第九庭    法  官  楊惠芬
以上正本證明與原本無異。
如不服本判決應於收受本判決後10日內向本院提出上訴書狀，上
訴書狀應敘述具體理由。上訴書狀未敘述上訴理由者，應於上訴
期間屆滿後20日內補提理由書狀於本院( 均須按他造當事人之人
數附繕本 )「切勿逕送上級法院」。
中    華    民    國    99    年    12    月    23    日
                                書記官  劉雅文
附表：
 ┌──┬─────────────┬────┬──────┐
 │編號│  軟體名稱                │軟體編號│安裝日期    │
 ├──┼─────────────┼────┼──────┤
 │ 一 │Calibre nmDRC Ap SW       │061498PE│97年4月28日 │
 ├──┼─────────────┼────┼──────┤
 │ 二 │Calibre nmDRC-H Op SW     │061499PE│同上        │
 ├──┼─────────────┼────┼──────┤
 │ 四 │Calibre nmLVS Ap SW       │061501PE│同上        │
 ├──┼─────────────┼────┼──────┤
 │ 五 │Calibre nmLVS-H Op SW     │061401PE│同上        │
 ├──┼─────────────┼────┼──────┤
 │ 六 │Calibre REV/QDB-H Ap SW   │210570PE│同上        │
 ├──┼─────────────┼────┼──────┤
 │ 七 │Calibre Interactive Ap SW │210230PE│同上        │
 ├──┼─────────────┼────┼──────┤
 │ 八 │Calibre xRC Ap SW         │210228PE│同上        │
 └──┴─────────────┴────┴──────┘

司法院資訊處製作；財團法人民間司法改革基金會備份。
